【裁判字號】    96,訴,2036
【裁判日期】    970131
【裁判案由】    毒品危害防制條例
【裁判全文】
臺灣臺北地方法院刑事判決              96年度訴字第2036號
公  訴  人  臺灣臺北地方法院檢察署檢察官
被      告  甲○○
                    （現因另案於臺灣臺北監獄執行中）
上列被告因違反毒品危害防制條例案件，經檢察官提起公訴（96
年度毒偵字第3433號），被告於準備程序進行中就被訴事實為有
罪之陳述，經合議庭裁定改行簡式審判程序，本院判決如下：
    主  文
甲○○施用第一級毒品，處有期徒刑壹年，扣案之第一級毒品海
洛因（總淨重壹點玖貳公克）沒收銷燬之，包裹海洛因之外包裝
貳只及注射針筒壹支均沒收；又施用第二級毒品，處有期徒刑拾
月，扣案之第二級毒品安非他命（總淨重柒點柒玖公克）沒收銷
燬之，包裹安非他命之外包裝伍只、安非他命吸食器壹組及塑膠
鏟子壹支均沒收。應執行有期徒刑壹年捌月。扣案之第一級毒品
海洛因（總淨重壹點玖貳公克）及第二級毒品安非他命（總淨重
柒點柒玖公克）均沒收銷燬之，包裹海洛因之外包裝貳只、注射
針筒壹支、包裹安非他命之外包裝伍只、安非他命吸食器壹組及
塑膠鏟子壹支均沒收。
    事  實
一、甲○○前於：
  (一)民國八十八年間因施用第二級毒品案件，經本院以八十八年
    度毒聲字第九五五號裁定送觀察、勒戒後，認無繼續施用毒
    品之傾向，由臺灣臺北地方法院檢察署檢察官於八十八年十
    二月三十一日以八十八年度毒偵緝字第一五０號為不起訴處
    分確定。復於八十九年間因施用第二級毒品案件，經本院以
    八十九年度毒聲字第一四七二號裁定送觀察、勒戒後，認有
    繼續施用毒品之傾向，經本院以八十九年度毒聲字第一七二
    八號裁定令入戒治處所施以強制戒治，並經本院以八十九年
    度易字第一六五八號判處有期徒刑八月確定。嗣戒治成效經
    評定為合格，而無繼續戒治之必要，經本院以九十年度毒聲
    字第五號裁定停止戒治，所餘戒治期間付保護管束，於九十
    年一月十八日停止戒治出監，所餘戒治期間付保護管束，於
    九十年七月十四日交付保護管束期滿，視為強制戒治期滿執
    行完畢。又於八十九年間因轉讓第二級毒品案件，經本院以
    八十九年度訴字第一一二０號判處有期徒刑二年確定。前開
    有期徒刑八月、二年，經本院以九十年度聲字第一一四一號
    裁定應執行有期徒刑二年七月確定。
  (二)復於九十年間因施用第一級、第二級毒品案件，經臺灣板橋
    地方法院以九十一年度毒聲字第一三五號裁定令入戒治處所
    施以強制戒治，於九十二年四月二十日強制戒治執行完畢，
    並經臺灣板橋地方法院以九十一年度訴字第七一九號分別判
    處有期徒刑八月、六月，應執行有期徒刑一年確定。
  (三)經送監接續執行，於九十五年一月十二日縮短刑期假釋出監
    ，假釋期滿日期為九十五年十二月十一日，惟竟於假釋期間
    之九十五年十一月間再因施用第二級毒品案件，經本院以九
    十六年度易字第一００號判處有期徒刑十月確定，並經撤銷
    假釋。
  (四)於尚未入監執行殘刑前，又先後於九十六年八月十六日、八
    月二十一日、九月六日、十月四日為警查獲施用第一級、第
    二級毒品案件（嗣分別經：本院以九十六年度訴字第一六二
    一號判處有期徒刑一年、十月，應執行有期徒刑一年八月確
    定；本院以九十六年度訴字第一七三三號判處有期徒刑八月
    、四月，應執行有期徒刑十月確定；臺灣板橋地方法院以九
    十六年度訴字第三六八０號判處有期徒刑十月、五月，應執
    行有期徒刑一年確定；本院以九十六年度訴字第一八００號
    判處有期徒刑十月、八月，應執行有期徒刑一年四月確定；
    以上均不構成累犯）。
二、詎甲○○猶不知悔改，因毒癮難耐，竟又基於施用第二級毒
    品之犯意，於九十六年十月二十二日晚間某時，在臺北市○
    ○區○○路二段二四四巷三０號樓梯間，以吸食器施用第二
    級毒品安非他命一次。復基於施用第一級毒品之犯意，於同
    年月二十三日上午十時許，在臺北市○○區○○路某加油站
    廁所內，以第一級毒品海洛因置入針筒內摻水稀釋後注射血
    管之方式，施用海洛因一次。嗣於同日上午十一時二十分許
    ，在臺北市文山區○○○路與景福街口為警查獲，並扣得其
    所有供己施用之海洛因二包（總毛重二點三九公克、總淨重
    一點九二公克）、安非他命五包（總毛重九點四五公克、總
    淨重七點七九公克）、供其施用海洛因所用之注射針筒一支
    、供其施用安非他命所用之塑膠鏟子一支及安非他命吸食器
    一組。
三、案經臺北市政府警察局文山第二分局報請臺灣臺北地方法院
    檢察署檢察官偵查起訴。
    理  由
一、前揭事實，業據被告甲○○於本院審理時坦承不諱（見本院
    卷第二一至二四頁），且被告於前揭時、地為警查獲所採集
    之尿液經送鑑定結果，呈嗎啡及安非他命陽性反應，此有臺
    灣尖端先進生技醫藥股份有限公司濫用藥物檢驗報告及臺北
    市政府警察局偵辦毒品案件尿液檢體委驗單附卷可稽（見九
    十六年度毒偵字第三四三三號卷第四九至五一頁），而扣案
    之白色粉末二包（總毛重二點三九公克、總淨重一點九二公
    克），經鑑定結果，確含有海洛因成分，白色結晶五包（總
    毛重九點四五公克、總淨重七點七九公克），則含有安非他
    命成分，此亦有法務部調查局九十六年十一月九日調科壹字
    第０九六二三０七六七五０號鑑定書及臺北市政府警察局文
    山第二分局查獲涉嫌毒品危害防制條例毒品初步鑑驗報告單
    在卷足參（見九十六年度毒偵字第三四三三號卷第二三、四
    六頁）。此外，復有注射針筒一支、塑膠鏟子一支及安非他
    命吸食器一組扣案可資佐證。再查被告前於八十八年間因施
    用第二級毒品案件，經本院以八十八年度毒聲字第九五五號
    裁定送觀察、勒戒後，認無繼續施用毒品之傾向，由臺灣臺
    北地方法院檢察署檢察官於八十八年十二月三十一日以八十
    八年度毒偵緝字第一五０號為不起訴處分確定。復於八十九
    年間因施用第二級毒品案件，經本院以八十九年度毒聲字第
    一四七二號裁定送觀察、勒戒後，認有繼續施用毒品之傾向
    ，經本院以八十九年度毒聲字第一七二八號裁定令入戒治處
    所施以強制戒治，嗣戒治成效經評定為合格，而無繼續戒治
    之必要，經本院以九十年度毒聲字第五號裁定停止戒治，所
    餘戒治期間付保護管束，於九十年一月十八日停止戒治出監
    ，所餘戒治期間付保護管束，於九十年七月十四日交付保護
    管束期滿，視為強制戒治期滿執行完畢，復於九十年間因施
    用第一級、第二級毒品案件，經臺灣板橋地方法院以九十一
    年度毒聲字第一三五號裁定令入戒治處所施以強制戒治，於
    九十二年四月二十日強制戒治執行完畢等情，有臺灣高等法
    院被告前案紀錄表附卷可憑（見本院卷第二五至三九頁），
    其於強制戒治執行完畢釋放後，五年內再犯施用海洛因及安
    非他命之罪。本件事證明確，被告犯行均堪認定，應予依法
    論科。
二、查海洛因及安非他命分別係毒品危害防制條例第二條第二項
    第一款及第二款所列之第一級毒品及第二級毒品。查被告前
    因施用毒品案件，經法院裁定送觀察、勒戒暨送戒治處所施
    以強制戒治，其於強制戒治執行完畢釋放後，五年內再行施
    用海洛因及安非他命，核其所為，係犯毒品危害防制條例第
    十條第一項之施用第一級毒品及同條第二項之施用第二級毒
    品罪。其持有第一級毒品及第二級毒品之低度行為，應分別
    為施用第一級毒品及第二級毒品之高度行為所吸收，均不另
    論罪。而被告所犯上開二罪之間，犯意各別，行為互殊，應
    予分論併罰。爰審酌被告有如前揭事實欄所示之多項前科，
    素行不良，正值壯年，不思正途，屢屢再犯施用毒品之罪，
    顯未因前所受觀察、勒戒、強制戒治及有期徒刑之執行而矯
    正其行，然施用毒品僅係戕害自身健康，對他人並不生重大
    危害，暨犯後坦承犯行等一切情狀，分別量處如主文所示之
    刑，並定其應執行之刑。扣案之海洛因（總淨重一點九二公
    克）、安非他命（總淨重七點七九公克），分別係屬查獲之
    第一級、第二級毒品，均應依毒品危害防制條例第十八條第
    一項前段沒收銷燬之；包裹海洛因之外包裝二只（有防止毒
    品裸露、逸出及潮濕之功能，並便於攜帶販賣，既得與毒品
    分別鑑秤其重量，與毒品即無難以析離而無法個別宣告沒收
    之情事）及注射針筒一支，係屬被告所有、供其施用海洛因
    所用之物，包裹安非他命之外包裝五只（亦有防止毒品裸露
    、逸出及潮濕之功能，並便於攜帶販賣，既得與毒品分別鑑
    秤其重量，與毒品即無難以析離而無法個別宣告沒收之情事
    ）、塑膠鏟子一支及安非他命吸食器一組，則屬被告所有、
    供其施用安非他命所用之物，業據被告供述在卷（見本院卷
    第二三頁反面），均應依刑法第三十八條第一項第二款規定
    沒收之。
據上論斷，應依刑事訴訟法第二百七十三條之一第一項、第二百
九十九條第一項前段，毒品危害防制條例第十條、第十八條第一
項前段，刑法第十一條前段、第五十一條第五款、第九款、第十
款、第三十八條第一項第二款，判決如主文。
本案經檢察官鄧巧羚到庭執行職務
中    華    民    國  九十七  年    一    月  三十一  日
                  刑事第八庭法  官  陳芃宇
以上正本證明與原本無異。
如不服本判決，應於判決送達後10日內，向本院提出上訴狀。
                            書記官  徐鶯尹
中    華    民    國  九十七  年    二    月    一    日
附錄本案論罪科刑法條全文：
毒品危害防制條例第10條
施用第1級毒品者，處6月以上5年以下有期徒刑。
施用第2級毒品者，處3年以下有期徒刑。


司法院資訊處製作；財團法人民間司法改革基金會備份。
